【裁判字號】    98,訴,786
【裁判日期】    981030
【裁判案由】    毒品危害防制條例
【裁判全文】
臺灣基隆地方法院刑事判決               98年度訴字第786號
公  訴  人  臺灣基隆地方法院檢察署檢察官
被      告  甲○○
                    （現於臺灣基隆監獄執行中）
上列被告因毒品危害防制條例案件，經檢察官提起公訴（98年度
毒偵字第1145號），被告於準備程序進行中，就被訴事實為有罪
之陳述，經本院合議庭裁定由受命法官獨任進行簡式審判程序，
判決如下：
    主  文
甲○○施用第二級毒品，累犯，處有期徒刑月；又施用第一級
毒品，累犯，處有期徒刑柒月。應執行有期徒刑玖月。
    犯罪事實
一、甲○○前因施用毒品案件，經觀察、勒戒後，認無繼續施用
    毒品之傾向，於民國92年8 月13日釋放出所，並由臺灣基隆
    地方法院檢察署檢察官以92年度毒偵字第663 號為不起訴處
    分確定；復於前揭觀察勒戒執行完畢後5 年，二犯施用第一
    、二級毒品案件，經本院於93年9 月24日，以93年度訴字第
    545 號判決判處有期徒刑9 月、3 月，應執行有期徒刑11月
    確定；其後，因竊盜案件，由本院於93年7 月26日，以93年
    度基簡字第583 號判決判處有期徒刑3 月確定，前開二案嗣
    經裁定應執行有期徒刑1 年確定，於94年6 月24日縮刑期滿
    執行完畢（構成累犯）；再因施用第一級毒品案件，由本院
    於95年1 月16日，以94年度訴字第1095號判決，判處有期徒
    刑9 月確定；又因強盜案件，經臺灣高等法院於95年5 月17
    日，以95年度上訴字第996 號判決判處有期徒刑5 年6 月確
    定，前開施用第一級毒品案件與強盜案件，嗣經本院以96年
    度聲減字第1503號裁定減刑，並合併定應執行有期徒刑3 年
    ，於97年10月17日縮刑期滿執行完畢（構成累犯）。
二、詎其仍未戒除毒癮，各基於施用第一級毒品海洛因及第二級
    毒品甲基安非他命之犯意，先於98年5 月6 日中午12時許，
    於基隆市安樂社區友人住處，將第二級毒品甲基安非他命置
    於玻璃球吸食器內燒烤產生煙霧而吸食之方式，施用甲基安
    非他命1 次；再於同日晚間10時許，於上址，以將第一級毒
    品海洛因摻入香煙內點燃產生煙霧而吸食之方式，施用海洛
    因1 次（起訴書誤載施用毒品之時間、地點、方式，業據蒞
    庭檢察官當庭更正）。嗣於同年5 月7 日凌晨0 時許，在基
    隆市○○區○○路22號旁為警查獲，經其同意採集尿液送驗
    ，結果呈安非他命、甲基安非他命及嗎啡陽性反應，始悉上
    情。
三、案經基隆市警察局第四分局報告臺灣基隆地方法院檢察署檢
    察官偵查起訴。
    理  由
一、本件被告所犯者非為死刑、無期徒刑、最輕本刑為3 年以上
    有期徒刑之罪或高等法院管轄第一審案件，其於準備程序進
    行中，先就被訴事實為有罪之陳述，經告知其簡式審判程序
    之旨，並聽取公訴人及被告之意見後，本院依刑事訴訟法第
    273條之1第1 項之規定，裁定由受命法官獨任進行簡式審判
    程序，且依同法第273條之2規定，簡式審判程序之證據調查
    ，不受第159條第1項、第161條之2、第161條之3、第163 條
    之1及第164條至第170條規定之限制，合先敘明。
二、前揭犯罪事實，業據被告於本院準備程序及審理時坦承不諱
    ，又經被告同意，為警查獲後所採集之尿液經送驗後，呈甲
    基安非他命、可待因、嗎啡之陽性反應，此有基隆市警察局
    第四分局偵辦毒品案件尿液檢體對照表（尿液檢體編號：09
    8081）、台灣尖端先進生技醫藥股份有限公司98年5 月20日
    濫用藥物檢驗報告各乙份附卷可稽，且參之以酵素免疫分析
    或薄層定性分析等方式為初步篩檢者，檢驗結果雖有相當程
    度偽陽性之可能，然以氣（液）相層析、質譜分析之儀器為
    交叉確認者，檢驗結果出現偽陽性之機率則極低，因而具有
    公信力，核足為對涉嫌人不利之認定；尤以「毒品施用後於
    尿液、血液中可檢出之最大時限，與施用劑量、施用頻率、
    施用方式、施用者飲水量之多寡、個人體質、代謝情況、檢
    體收集時間點及所用檢測方法之靈敏度等因素有關，因個案
    而異。依據Clarke's Isolation Identification of Drugs
    第二版記載，血液中藥物之半衰期（濃度減半所需時間）分
    別為古柯鹼0.7- 1.5小時、海洛因3 分鐘（其代謝物為嗎啡
    2- 3小時）、嗎啡2 - 3小時、大麻20-36小時、安非他命12
    小時（當尿液偏酸性時，為4 - 8小時）、甲基安非他命9小
    時、Ketamine 2 - 4小時，而MDMA約8.49小時。一般於尿液
    中可檢出之最大時限，古柯鹼為施用後1 - 4天、海洛因2 -
    4天、嗎啡2 - 4天、大麻1 - 10天、安非他命1 - 4天、甲
    基安非他命1 - 5天、MDMA1 - 4天、MDA 1 - 4天、
    Ketamine2 - 4 天。」此曾經行政院衛生署藥物食品檢驗局
    以92年7 月23日管檢字第0920005609號函釋在案，足認被告
    自白與犯罪事實相符，其犯罪事證明確，被告犯行洵堪認定
    ，應依法論科。
三、查海洛因、甲基安非他命分係毒品危害防制條例第2 條第2
    項第1 款、第2 款所定之第一級、第二級毒品，核被告所為
    係犯毒品危害防制條例第10條第1 項、第2 項之施用第一級
    、第二級毒品罪。被告持有第一級毒品海洛因及第二級毒品
    甲基安非他命之低度行為，應為施用第一級、第二級毒品之
    高度行為所吸收，不另論罪。被告先後所犯上開2 罪，犯意
    各別，行為互殊，應予分論併罰。再被告有犯罪事實欄所示
    論罪科刑執行完畢情形，有臺灣高等法院被告前案紀錄表乙
    份附卷足憑，其於前案執行完畢後5年內，故意再犯本件有
    期徒刑以上之罪，均為累犯，各依刑法第47條第1項加重其
    刑。爰審酌被告曾有施用毒品之前科仍不知戒除，惟犯罪後
    坦承犯行，且所犯之施用毒品犯行乃戕害自己身心健康，並
    未危及他人等一切情狀，分別量處如主文所示之刑，併定其
    應執行之刑。
據上論斷，應依刑事訴訟法第273 條之1 第1 項、第299 條第1
項前段，毒品危害防制條例第10條第1 項、第2 項，刑法第11條
前段、第47條第1 項、第51條第5 款，判決如主文。
本案經檢察官乙○○到庭執行職務。
中    華    民    國    98    年    10    月    30    日
                  刑事第四庭法  官  周霙蘭
以上正本證明與原本無異。
如不服本判決應於收受送達後10日內向本院提出上訴書狀，並應
敘述具體理由；其未敘述上訴理由者，應於上訴期間屆滿後20日
內向本院補提理由書(均須按他造當事人之人數附繕本)「切勿逕
送上級法院」。
中    華    民    國    98    年    10    月    30    日
                            書記官  莊智凱
附錄論罪法條
毒品危害防制條例第10條第1項、第2項
施用第一級毒品者，處 6 月以上 5 年以下有期徒刑。
施用第二級毒品者，處 3 年以下有期徒刑。


司法院資訊處製作；財團法人民間司法改革基金會備份。
